臺灣高雄地方法院刑事判決　　　　　　　　　　　　　九十年度交易字第六八七號
　　公　訴　人　臺灣高雄地方法院檢察署檢察官
　　被　　　告　乙○○
右列被告因過失傷害案件，經檢察官提起公訴（九十年度偵字第一三六○七號），本
院判決如左：
    主  文
乙○○因過失傷害人，處有期徒刑貳月，如易科罰金，以參佰元折算壹日。
    事  實
一、乙○○領有重型機車之駕駛執照，其於民國九十年三月四日十七時十二分許，駕
    駛車牌號碼ＨＳ七─四○五重型機車，沿高雄市旗津區○○○路由南往北方向行
    駛，途經該路交通頻繁之臨水宮前，本應注意汽車交會時，會車相互之間隔不得
    少於半公尺；汽車行經市區交通頻繁處所時，不得超車；且行車速度依標誌之規
    定，無標誌者，在市區道路，時速不得超過四十公里；及在劃有分向限制級之路
    段，不得駛入來車之車道內，且當時情形天候良好，視線正常，依其智識、能力
    並無不能注意之情事，竟疏未注意，見車前有一部遊覽車阻塞去路後，仍貿然以
    時速五十公里之高速，超車跨越行車分向線，進入來車車道沿旗津三路北向車道
    逆向行駛，適有甲○○駕駛車牌號碼ＺＨＢ─○五○號輕型機車，沿旗津三路由
    北往南方向行駛，正停在該路段靠近中心分向線附近，乙○○見狀煞閃不及而撞
    及甲○○之機車左側，致甲○○人車倒地，而受有頭部外傷、下唇撕裂傷（3×
    0.7 ×0.7公分）、頭皮撕裂傷（5×2×2公分）等傷害。
二、案經被害人甲○○訴由高雄市政府警察局鼓山分局移請臺灣高雄地方法院檢察署
    檢察官偵查起訴。
    理  由
一、訊據被告乙○○固坦承確有違規超速、超車未保持安全間隔及在當時交通頻繁處
    超車之事實不諱，核與告訴人甲○○指訴之情節相符。惟其則矢口否認有違規跨
    越對向車道行駛之事實，辯稱：當天旗津風景區車流量大，其沿旗津三路由南往
    北方向行駛，時速約五十公里，告訴人突然從一輛巴士前衝出來，好像要迴轉，
    才會撞上告訴人機車左側云云。經查右揭犯罪事實及告訴人甲○○行駛路線之方
    向，業據告訴人甲○○迭次訊問時指訴綦詳，核與當時在肇事地點之目擊證人蘇
    有信於警訊中所證述：伊在肇事地旗津三路六福海產店前，看到重機車ＨＳＨ─
    四○五由旗津三南往北行駛快車道因要超車，故行駛至對向車道，而踫撞輕機車
    ＺＨＢ─○五○由旗津三路北往南行使快車道等語相符，且有高雄市○○○○○
    道路交通事故調查報告表暨談話紀錄表一份、診斷證明書二紙及現場照片二張附
    卷可稽。參以倘告訴人係與被告同向迴車時，經被告撞及其機車左側方中間處，
    此觀諸卷附之照片自明，則告訴人機車倒地動線應不致於朝對向車道；若被告未
    駛越行車分向線，沿旗津三路北向車道逆向行駛，則機車倒地之刮地痕豈會由旗
    津三路南向車道延伸至北向車道？況被告上開辯詞，均未舉證以實其說，且與前
    揭證據未符，故其空言否認，顯係事後卸責之詞，不足採信。按汽車交會時，會
    車相互之間隔不得少於半公尺；汽車行經市區交通頻繁處所時，不得超車；且行
    車速度依標誌之規定，無標誌者，在市區道路，時速不得超過四十公里；及汽車
    在劃有分向限制之路段，不得駛入來車之車道內，道路交通安全規則第一百條第
    五款、第一百零一條第一款、第九十三條第一項第一款及第九十七條第一款分別
    定有明文。被告於右揭時地駕駛機車，本應注意遵守道路交通安全規則上揭規定
    ，且依當時情形並無不能注意之情事，竟疏未注意即貿然超車駛越行車分向線，
    超速逆向行駛，致其所駕駛之機車與告訴人之機車發生擦撞，此經本院依職權函
    送高雄市政府建設局車輛行車事故鑑定委員會鑑定結果，亦同斯旨，並有該委員
    會高市鑑字第九○一○一三四號鑑定意見書一份在卷可考，故被告有上開行車過
    失之事實，至為顯然。被告因前揭過失，與告訴人所騎機車撞擊結果，致告訴人
    受有頭部外傷、下唇撕裂傷（3×0.7×0.7公分）、頭皮撕裂傷（5×2×2公分）
    等傷害，故其過失行為與告訴人之傷害間，具有相當因果關係，甚為明確。故本
    案事證已明，被告犯行堪予認定，應依法論科。
二、核被告所為，係犯刑法第二百八十四條第一項前段之過失傷害罪。爰審酌被告在
    交通頻繁之際，竟以前述粗率之行車方式使用道路，致告訴人所受傷害之程度非
    輕，犯後迄今尚未與告訴人達成民事和解，未見其以實際行動賠償告訴人所受損
    害；惟念其於犯罪後坦承大部分犯行，態度尚稱良好等一切情狀，量處如主文所
    示之刑，並諭知易科罰金之折算標準。
據上論斷，應依刑事訴訟法第二百九十九條第一項前段，刑法第二百八十四條第一項
前段、第四十一條第一項，罰金罰鍰提高標準條例第一條前段、第二條，判決如主文
。
中      華      民      國     九十一     年    一     月    二十三     日
                                臺灣高雄地方法院交通法庭
                                      法  官    李代昌
右正本證明與原本無異。
如不服本判決，應於判決送達後十日內，向本院提出上訴狀。
                                      書記官    吳月華
中      華      民      國     九十一     年    一     月    二十四     日
附錄本判決論罪法條:
中華民國刑法第二百八十四條
 (過失傷害罪)
因過失傷害人者，處六月以下有期徒刑、拘役或五百元以下罰金，致重傷
者，處一年以下有期徒刑、拘役或五百元以下罰金。
從事業務之人，因業務上之過失傷害人者，處一年以下有期徒刑、拘役或
一千元以下罰金，致重傷者，處三年以下有期徒刑、拘役或二千元以下罰
金。
